【裁判字號】    98,抗,131
【裁判日期】    980521
【裁判案由】    聲請定其應執行刑
【裁判全文】
臺灣高等法院高雄分院刑事裁定           98年度抗字第131號
抗  告  人
即  受刑人  甲○○  民國43.
                    （現於臺灣高雄監獄執行中）
聲  請  人  臺灣高雄地方法院檢察署檢察官
上列抗告人因聲請定其應執行刑案件，不服臺灣高雄地方法院中
華民國98年3 月17日裁定（98年度審聲字第617 號），提起抗告
，本院裁定如下：
    主  文
抗告駁回。
    理  由
一、本件原裁定意思略以：本件受刑人甲○○所犯違反毒品危害
    防制條例等如附表所示之7 罪於如附表所示之日期分別確定
    在案，有臺灣高等法院被告前案紀錄表及高雄地方法院97年
    度審訴字第4080號、97年度審訴字第3889號、97年度審訴字
    第4305號判決各1 份在卷可稽，茲檢察官聲請定其應執行之
    刑，本院審核認聲請為正當，應定其應執行之刑。又受刑人
    所犯如附表編號1 及編號2 所示之罪，固經本院97年度審訴
    字第4080號判決應執行刑為有期徒刑11月確定；編號3 及編
    號4 所示之罪，經本院97年度審訴字第3889號判決應執行刑
    為有期徒刑10月確定；編號5 至編號7 所示之罪，經本院97
    年度審訴字第4305號判決應執行刑為有期徒刑1 年6 月確定
    ，現受刑人既有附表編號1 至編號7 所示之7 罪應定執行刑
    ，則前2 罪、2 罪、3 罪分別所定之應執行刑即當然失效，
    本院自可更定該7 罪之應執行刑。是本院定其應執行刑，不
    得逾越刑法第51條第5 款所定法律之外部界限，即不得重於
    附表編號1 至編號7 所示7 罪之總和，亦應受內部界限之拘
    束。準此，受刑人所犯附表所載之7 罪，因認檢察官聲請定
    應執行刑為正當，爰依刑法第53條、第51條第5 款之規定定
    受刑人甲○○應執行刑為3 年1 月。
二、抗告意旨雖以：抗告人甲○○另因施用毒品罪等八罪，經原
    審法院以98年審聲字第613 號裁定，定應執行有期徒刑3 年
    ，抗告人認本件裁定編號5 、6 二罪，似應與原審法院98年
    審聲字第613 號一併予以裁定，因而指摘原裁定不當云云。
    按裁判確定前犯數罪者，併合處罰之；數罪併罰，有二裁判
    以上者，依第51條之規定，定其應執行之刑，刑法第50條、
    第53條分別定有明文。是刑法第51條之數罪併罰，應以合於
    同法第50條之規定為前提，而第50條之併合處罰，以裁判確
    定前犯數罪為條件，若於一罪之裁判確定後又犯他罪者，自
    應於他罪之科刑裁判確定後，與前罪應執行之刑併予執行，
    不得適用刑法第51條所列各款，定其應執行之刑，亦即刑法
    第53條所謂數罪併罰，有二裁判以上者，依第51條之規定定
    其應執行之刑，以二裁判上所宣告之數罪，均在裁判確定前
    所犯者為必要，若於其中甲罪之判決確定後，復犯乙罪，則
    甲、乙兩罪即無適用該條之餘地（最高法院32年非字第63號
    、33年非字第19號判例參照）。經查，抗告人甲○○於本件
    裁定編號5 、6 二罪之犯罪時間為97.4.24.回溯96小時內某
    時，而另案經原審法院以98年審聲字第613 號裁定，定應執
    行有期徒刑3 年確定之施用毒品罪等八罪之判決確定日期為
    97年4 月30日，有該裁定在卷可憑，是抗告人甲○○於本件
    裁定編號5 、6 二罪雖符合刑法第51、53條規定，但刑事訴
    訟法採不告不理原則，就定應執行刑之案件，法院應就檢察
    官所聲請定刑之數罪予以審酌是否符合定應執行刑之要件，
    如所聲請之數罪均符合定應執行刑之規定，法院即應予以裁
    定，而無就檢察官並未聲請定應執行刑之案件一併審酌之理
    。如法院裁定後，檢察官發現有其他可一併再定應執行刑之
    罪，或應另與其他罪一併定應執行刑，檢察官可另行聲請，
    無由法院就未聲請之案件予以審酌之要件，否則檢察官將待
    受刑人所涉全部審理中之案件均判決確定後，始能正確聲請
    定應執行刑，此將使檢察官指揮案件之執行有所窒礙，亦違
    反不告不理之原則。再若認定應執行刑時應就受刑人所犯全
    部已判決確定之數罪一併審酌，則以同一程序審理之數罪，
    將無法在同一判決定應執行之刑，如本案附表編號5 、6 二
    罪，與本案裁定其餘五罪一併定應執行刑，亦符合刑法第51
    、53條規定。經核原裁定於法並無不當，抗告意旨，仍執前
    詞，指摘原裁定不當，為無理由，應予駁回。
據上論結，應依刑事訴訟法第412 條，裁定如主文。
中    華    民    國    98    年    5     月    21    日
                  刑事第九庭    審判長法  官 莊秋桃
                                      法  官 范惠瑩
                                      法  官 謝宏宗
以上正本證明與原本無異。
如不服本裁定應於送達後5 日內向本院提出再抗告狀。
                                          書記官
中    華    民    國    98    年    5     月    22    日
                                      書記官 蘇恒仁


司法院資訊處製作；財團法人民間司法改革基金會備份。
